Inventaris van de microfiches van de Burgerlijke Stand Suriname: Geboorteregisters van Paramaribo, 1828-1974, en Erkenningenregisters van Paramaribo, 1916-1928
Nationaal Archief, Den Haag
- Geboorten., A
  - Geboorten Paramaribo., 1903; 78
    - Folionr. 234 - 291, mrt, 5
    - Folionr. 292 - 300, mrt, Folionr. 301 - 351, apr; 6
    - Folionr. 352 - 396, apr, Folionr. 397 - 400, mei; 7
    - Folionr. 401 - 455, mei, 8
    - Folionr. 456 - 483, mei, Folionr. 484 - 513, jun; 9
    - Folionr. 514 - 575, jun, 10
    - Folionr. 576 - 582, jun, Folionr. 583 - 635, jul; 11
    - Folionr. 636 - 675, jul, Folionr. 676 - 695, aug; 12
    - Folionr. 696 - 755, aug, 13
    - Folionr. 756 - 767, aug, Folionr. 768 - 809, sept; 14
    - Folionr. 810 - 871, sept, 15
    - Folionr. 872 - 887, sept, Folionr. 888 - 931, okt; 16
    - Folionr. 932 - 991, okt, 17
    - Folionr. 992 - 1011, okt, Folionr. 1012 - 1051, nov; 18
    - Folionr. 1052 - 1109, nov, 19
    - Folionr. 1110 - 1121, nov, Folionr. 1122 - 1167, dec; 20
    - Folionr. 1168 - 1221, dec, 21
  - Geboorten Paramaribo., 1904; 79
    - Folionr. 1 - 57, jan, 1
    - Folionr. 58 - 101, jan, Folionr. 102 - 115, feb; 2
    - Folionr. 116 - 175, feb, 3
    - Folionr. 176 - 179, feb, Folionr. 180 - 235, mrt; 4
    - Folionr. 236 - 260, mrt, Folionr. 261 - 295, apr; 5
    - Folionr. 296 - 345, apr, Folionr. 346 - 355, mei; 6
    - Folionr. 356 - 409, mei, 7
    - Folionr. 410 - 444, mei, Folionr. 445 - 463, jun; 8
    - Folionr. 464 - 519, jun, 9
    - Folionr. 520 - 555, jun, Folionr. 556 - 575, jul; 10
    - Folionr. 576 - 635, jul, 11
    - Folionr. 636 - 645, jul, Folionr. 646 - 695, aug; 12
    - Folionr. 696 - 755, aug, 13
    - Folionr. 756 - 772, aug, Folionr. 773 - 809, sept; 14
    - Folionr. 810 - 867, sept, 15
    - Folionr. 868 - 871, sept, Folionr. 872 - 927, okt; 16
    - Folionr. 928 - 978, okt, Folionr. 979 - 987, nov; 17
    - Folionr. 988 - 1047, nov, 18
    - Folionr. 1048 - 1097, nov, Folionr. 1098 - 1107, dec; 19
    - Folionr. 1108 - 1167, dec, 20
    - Folionr. 1168 - 1215, dec, 21
  - Geboorten Paramaribo., 1905; 80
    - Folionr. 1 - 55, jan, 1
    - Folionr. 56 - 115, jan, 2
    - Folionr. 116 - 175, feb, 3
    - Folionr. 176 - 223, feb, Folionr. 224 - 235, mrt; 4
    - Folionr. 236 - 295, mrt, 5
    - Folionr. 296 - 310, mrt, Folionr. 311 - 355, apr; 6
    - Folionr. 356 - 390, apr, Folionr. 391 - 407, mei; 7
    - Folionr. 408 - 465, mei, 8
    - Folionr. 466 - 487, mei, Folionr. 488 - 527, jun; 9
    - Folionr. 528 - 573, jun, Folionr. 574 - 537, jul; 10
    - Folionr. 538 - 647, jul, 11
    - Folionr. 648 - 688, jul, Folionr. 689 - 707, aug; 12
    - Folionr. 708 - 767, aug, 13
    - Folionr. 768 - 799, aug, Folionr. 800 - 821, sept; 14
    - Folionr. 822 - 881, sept, 15
    - Folionr. 882 - 916, sept, Folionr. 917 - 941, okt; 16
    - Folionr. 942 - 1001, okt, 17
    - Folionr. 1002 - 1032, okt, Folionr. 1033 - 1061, nov; 18
    - Folionr. 1062 - 1121, nov, 19
    - Folionr. 1122 - 1148, nov, 20
    - Folionr. 1149 - 1181, dec, Folionr. 1182 - 1241, dec; 21
    - Folionr. 1242 - 1249, dec, 22
  - Geboorten Paramaribo., 1906; 81
    - Folionr. 1 - 55, jan, 1
    - Folionr. 56 - 110, jan, Folionr. 111 - 115, feb; 2
    - Folionr. 116 - 175, feb, 3
    - Folionr. 176 - 194, feb, Folionr. 195 - 235, mrt; 4
    - Folionr. 236 - 279, mrt, Folionr. 280 - 295, apr; 5
    - Folionr. 296 - 355, apr, 6
    - Folionr. 354 - 371, apr, Folionr. 372 - 415, mei; 7
    - Folionr. 416 - 462, mei, Folionr. 463 - 465, jun; 8
    - Folionr. 468 - 525, jun, 9
    - Folionr. 526 - 557, jun, Folionr. 558 - 587, jul; 10
    - Folionr. 588 - 647, jul, 11
    - Folionr. 648 - 661, jul, Folionr. 662 - 707, aug; 12
    - Folionr. 708 - 756, aug, Folionr. 757 - 767, sept; 13
    - Folionr. 768 - 825, sept, 14
    - Folionr. 826 - 873, sept, 15
    - Folionr. 874 - 880, sept, Folionr. 881 - 929, okt; 16
    - Folionr. 930 - 989, okt, 17
    - Folionr. 990 - 998, okt, Folionr. 999 - 1045, nov; 18
    - Folionr. 1046 - 1105, nov, 19
    - Folionr. 1106 - 1120, nov, Folionr. 1121 - 1165, dec; 20
    - Folionr. 1166 - 1223, dec, 21
    - Folionr. 1224 - 1233, dec, 22
  - Geboorten Paramaribo., 1907; 82
    - Folionr. 1 - 57, jan, 1
    - Folionr. 58 - 117, jan, 2
    - Folionr. 118 - 121, jan, Folionr. 122 - 173, feb; 3
    - Folionr. 174 - 233, feb, 4
    - Folionr. 234 - 235, feb, Folionr. 236 - 293, mrt; 5
    - Folionr. 294 - 342, mrt, Folionr. 343 - 353, apr; 6
    - Folionr. 354 - 417, apr, 7
    - Folionr. 418 - 432, apr, Folionr. 433 - 467, mei; 8
    - Folionr. 468 - 527, mei, 9
    - Folionr. 528 - 549, mei, Folionr. 550 - 587, jun; 10
    - Folionr. 588 - 634, jun, Folionr. 635 - 647, jul; 11
    - Folionr. 648 - 707, jul, 12
    - Folionr. 708 - 735, jul, Folionr. 736 - 767, aug; 13
    - Folionr. 768 - 827, aug, 14
    - Folionr. 828 - 868, sept, 15
  - Geboorten Paramaribo., 1908; 83
    - Folionr. 1 - 57, jan, 1
    - Folionr. 58 - 102, jan, Folionr. 103 - 117, feb; 2
    - Folionr. 118 - 177, feb, 3
    - Folionr. 178 - 182, feb, Folionr. 183 - 237, mrt; 4
    - Folionr. 238 - 261, mrt, Folionr. 262 - 295, apr; 5
    - Folionr. 296 - 351, apr, 6
    - Folionr. 352 - 365, apr, Folionr. 366 - 411, mei; 7
    - Folionr. 412 - 461, mei, Folionr. 462 - 467, mei; 8
    - Folionr. 462 - 521, jun, 9
    - Folionr. 522 - 581, jun, 10
    - Folionr. 582 - 587, jun, Folionr. 588 - 641, jul; 11
    - Folionr. 642 - 668, jul, Folionr. 669, aug; 12
    - Folionr. 700 - 761, aug, 13
    - Folionr. 762 - 782, aug, Folionr. 783 - 821, sept; 14
    - Folionr. 822 - 880, sept, 15
    - Folionr. 881 - 936, sept, Folionr. 937, okt; 16
    - Folionr. 938 - 997, okt, 17
    - Folionr. 998 - 1036, okt, Folionr. 1037 - 1057, nov; 18
    - Folionr. 1058 - 1117, nov, 19
    - Folionr. 1118 - 1158, nov, Folionr. 1159 - 1177, dec; 20
    - Folionr. 1178 - 1237, dec, 21
    - Folionr. 1238 - 1287, dec, 22
  - Geboorten Paramaribo., 1909; 84
    - Folionr. 1 - 55, jan, 1
    - Folionr. 56 - 98, jan, Folionr. 99 - 115, feb; 2
    - Folionr. 116 - 175, feb, 3
    - Folionr. 176 - 177, feb, Folionr. 178 - 235, mrt; 4
    - Folionr. 236 - 284, mrt, Folionr. 285 - 295, apr; 5
    - Folionr. 296 - 355, apr, 6
    - Folionr. 356 - 409, apr, Folionr. 410 - 417, mei; 7
    - Folionr. 418 - 469, mei, 8
    - Folionr. 470 - 509, mei, Folionr. 510 - 529, jun; 9
    - Folionr. 530 - 587, jun, 10
    - Folionr. 588 - 605, jun, Folionr. 606 - 645, jul; 11
    - Folionr. 646 - 705, jul, 12
    - Folionr. 706 - 721, jul, Folionr. 722 - 765, aug; 13
    - Folionr. 766 - 825, aug, 14
    - Folionr. 826 - 846, aug, Folionr. 847 - 885, sept; 15
    - Folionr. 886 - 933, sept, 16
    - Folionr. 934 - 993, sept, 17
    - Folionr. 994, sept, Folionr. 995 - 1053, okt; 18
    - Folionr. 1054 - 1110, okt, Folionr. 1111 - 1113, nov; 19
    - Folionr. 1114 - 1173, nov, 20
    - Folionr. 1174 - 1222, nov, Folionr. 1223 - 1233, dec; 21
    - Folionr. 1234 - 1293, dec, 22
    - Folionr. 1294 - 1336, dec, 23
  - Geboorten Paramaribo., 1910; 85
    - Folionr. 1 - 57, jan, 1
    - Folionr. 58 - 117, jan, 2
    - Folionr. 118 - 126, jan, Folionr. 127 - 177, feb; 3
    - Folionr. 178 - 221, feb, Folionr. 222 - 237, mrt; 4
    - Folionr. 238 - 299, mrt, 5
    - Folionr. 300 - 348, mrt, Folionr. 349 - 359, apr; 6
    - Folionr. 360 - 419, apr, 7
    - Folionr. 420 - 447, apr, Folionr. 448 - 473, mei; 8
    - Folionr. 475 - 531, mei, 9
    - Folionr. 532 - 556, mei, Folionr. 557 - 591, jun; 10
    - Folionr. 592 - 649, jun, 11
    - Folionr. 650 - 669, jun, Folionr. 670 - 707, jul; 12
    - Folionr. 708 - 767, jul, 13
    - Folionr. 768 - 769, jul, Folionr. 770 - 808, aug; Folionr. 809 - 904, zie fichenr. 15 t/m 17.; Folionr. 905 - 923, sept; 14
    - Folionr. 924 - 944, sept, Folionr. 809 - 843, aug; 15
    - Folionr. 844 - 885, aug, Folionr. 886 - 903, sept; 16
    - Folionr. 904, sept, Folionr. 949 - 993, sept; 17
    - Folionr. 994 - 1010, sept, Folionr. 1011 - 1053, okt; 18
    - Folionr. 1054 - 1105, okt, Folionr. 1106 - 1113, nov; 19
    - Folionr. 1114 - 1173, nov, 20
    - Folionr. 1174 - 1222, nov, Folionr. 1223 - 1233, dec; 21
    - Folionr. 1233 - 1293, dec, 22
    - Folionr. 1294 - 1353, dec, 23
    - Folionr. 1354 - 1358, dec, 24
  - Geboorten Paramaribo., 1911; 86
    - Folionr. 1 - 57, jan, 1
    - Folionr. 58 - 117, jan, 2
    - Folionr. 118 - 125, jan, Folionr. 126 - 171, feb; 3
    - Folionr. 172 - 201, feb, Folionr. 202 - 229, mrt; 4
    - Folionr. 230 - 287, mrt, 5
    - Folionr. 288 - 309, mrt, Folionr. 310 - 347, apr; 6
    - Folionr. 348 - 407, apr, 7
    - Folionr. 408 - 412, apr, Folionr. 413 - 465, mei; 8
    - Folionr. 466 - 511, mei, 9
    - Folionr. 512 - 537, mei, Folionr. 538 - 569, jun; 10
    - Folionr. 570 - 623, jun, Folionr. 624 - 629, jul; 11
    - Folionr. 630 - 687, jul, 12
    - Folionr. 688 - 734, jul, Folionr. 735 - 749, aug; 13
    - Folionr. 750 - 809, aug, 14
    - Folionr. 810 - 842, aug, Folionr. 843 - 869, sept; 15
    - Folionr. 870 - 929, sept, 16
    - Folionr. 930 - 975, sept, 17
    - Folionr. 976 - 987, sept, Folionr. 988 - 1035, okt; 18
    - Folionr. 1036 - 1095, okt, 19
    - Folionr. 1096 - 1135, okt, Folionr. 1136 - 1153, nov; 20
    - Folionr. 1154 - 1213, nov, 21
    - Folionr. 1214 - 1258, nov, Folionr. 1259 - 1271, dec; 22
    - Folionr. 1272 - 1331, dec, 23
    - Folionr. 1332 - 1391, dec, 24
    - Folionr. 1392 - 1395, dec, 25
  - Geboorten Paramaribo., 1912; 87
    folionrs. 477-956 ontbreken
    - Folionr. 1 - 59, jan, 1
    - Folionr. 60 - 119, jan, 2
    - Folionr. 120 - 151, jan, Folionr. 152 - 179, feb; 3
    - Folionr. 180 - 239, feb, 4
    - Folionr. 240 - 264, feb, Folionr. 265 - 299, mrt; 5
    - Folionr. 300 - 359, mrt, 6
    - Folionr. 360 - 386, mrt, Folionr. 387 - 419, apr; 7
    - Folionr. 420 - 476, apr, 8
    - Folionr. 957 - 1001, aug, 9
    - Folionr. 1002 - 1061, aug, 10
    - Folionr. 1062 - 1086, aug, Folionr. 1087 - 1121, sept; 11
    - Folionr. 1122 - 1179, sept, 12
    - Folionr. 1180 - 1239, sept, 13
    - Folionr. 1240 - 1258, sept, Folionr. 1259 - 1299, okt; 14
    - Folionr. 1300 - 1359, okt, 15
    - Folionr. 1360 - 1419, okt, 16
    - Folionr. 1420 - 1431, okt, Folionr. 1432 - 1473, nov; 17
    - Folionr. 1474 - 1533, nov, 18
    - Folionr. 1534 - 1585, nov, 19
    - Folionr. 1586 - 1591, nov, Folionr. 1592 - 1645, dec; 20
    - Folionr. 1646 - 1703, dec, 21
    - Folionr. 1704 - 1745, dec, 22
  - Geboorten Paramaribo., 1913; 88
    Folionrs. 1 t/m 24 ontbreken
    - Folionr. 25 - 81, jan, 1
    - Folionr. 82 - 141, jan, 2
    - Folionr. 142 - 166, jan, Folionr. 167 - 201, feb; 3
    - Folionr. 202 - 261, feb, 4
    - Folionr. 262 - 293, feb, Folionr. 294 - 321, mrt; 5
    - Folionr. 322 - 381, mrt, 6
    - Folionr. 382 - 402, mrt, Folionr. 403 - 441, apr; 7
    - Folionr. 442 - 499, apr, 8
    - Folionr. 500 - 535, apr, Folionr. 536 - 559, mei; 9
    - Folionr. 560 - 609, mei, 10
    - Folionr. 610 - 662, mei, Folionr. 663 - 667, jun; 11
    - Folionr. 668 - 727, jun, 12
    - Folionr. 728 - 750, jun, Folionr. 751 - 787, jul; 13
    - Folionr. 788 - 847, jul, 14
    - Folionr. 848 - 868, jul, Folionr. 869 - 909, aug; 15
    - Folionr. 910 - 969, aug, 16
    - Folionr. 970 - 995, aug, Folionr. 996 - 1029, sept; 17
    - Folionr. 1030 - 1089, sept, 18
    - Folionr. 1090 - 1149, sept, 19
    - Folionr. 1150 - 1169, sept, Folionr. 1172 - 1200, okt; 20
    - Folionr. 1201 - 1257, okt, 21
    - Folionr. 1258 - 1300, okt, Folionr. 1301 - 1317, nov; 22
    - Folionr. 1318 - 1377, nov, 23
    - Folionr. 1378 - 1429, nov, Folionr. 1430 - 1437, dec; 24
    - Folionr. 1438 - 1495, dec, 25
    - Folionr. 1496 - 1555, dec, 26
    - Folionr. 1556 - 1572, dec, 27
  - Geboorten Paramaribo., 1914; 89
    - Folionr. 1 - 55, jan, 1
    - Folionr. 56 - 115, jan, 2
    - Folionr. 116 - 163, jan, Folionr. 164 - 173, feb; 3
    - Folionr. 174 - 231, feb, 4
    - Folionr. 232 - 291, feb, 5
    - Folionr. 292 - 293, feb, Folionr. 294 - 351, mrt; 6
    - Folionr. 352 - 411, mrt, 7
    - Folionr. 412 - 441, mrt, Folionr. 442 - 471, apr; 8
    - Folionr. 472 - 531, apr, 9
    - Folionr. 532 - 575, apr, Folionr. 576 - 591, mei; 10
    - Folionr. 592 - 643, mei, 11
    - Folionr. 644 - 703, mei, 12
    - Folionr. 704 - 726, mei, Folionr. 727 - 761, jun; 13
    - Folionr. 762 - 819, jun, 14
    - Folionr. 820 - 879, jun, 15
    - Folionr. 880 - 882, jun, Folionr. 882 - 935, jul; 16
    - Folionr. 936 - 993, jul, 17
    - Folionr. 994 - 1047, jul, Folionr. 1048 - 1053, aug; 18
    - Folionr. 1054 - 1113, aug, 19
    - Folionr. 1114 - 1173, aug, 20
    - Folionr. 1174 - 1194, aug, Folionr. 1195 - 1221, sept; 21
    - Folionr. 1222 - 1281, sept, 22
    - Folionr. 1282 - 1341, sept, 23
    - Folionr. 1342 - 1366, sept, Folionr. 1367 - 1401, okt; 24
    - Folionr. 1402 - 1461, okt, 25
    - Folionr. 1462 - 1505, okt, Folionr. 1505 - 1521, nov; 26
    - Folionr. 1522 - 1581, nov, 27
    - Folionr. 1582 - 1638, nov, Folionr. 1639 - 1641, dec; 28
    - Folionr. 1642 - 1701, dec, 29
    - Folionr. 1702 - 1763, dec, 30
    - Folionr. 1764 - 1796, dec, 31
  - Geboorten Paramaribo., 1915; 90
    - Folionr. 1 - 55, jan, 1
    - Folionr. 56 - 115, jan, 2
    - Folionr. 116 - 149, jan, Folionr. 150 - 175, feb; 3
    - Folionr. 176 - 235, feb, 4
    - Folionr. 236 - 256, feb, Folionr. 257 - 295, mrt; 5
    - Folionr. 296 - 353, mrt, 6
    - Folionr. 354 - 398, mrt, Folionr. 399 - 413, apr; 7
    - Folionr. 414 - 473, apr, 8
    - Folionr. 474 - 516, apr, Folionr. 517 - 533, mei; 9
    - Folionr. 534 - 593, mei, 10
    - Folionr. 594 - 638, mei, Folionr. 639 - 645, jun; 11
    - Folionr. 646 - 703, jun, 12
    - Folionr. 704 - 763, jun, 13
    - Folionr. 764 - 767, jun, Folionr. 768 - 821, jul; 14
    - Folionr. 822 - 881, jul, 15
    - Folionr. 882 - 900, jul, Folionr. 901 - 941, aug; 16
    - Folionr. 942 - 1001, aug, 17
    - Folionr. 1002 - 1057, aug, Folionr. 1058 - 1061, sept; 18
    - Folionr. 1062 - 1121, sept, 19
    - Folionr. 1122 - 1181, sept, 20
    - Folionr. 1182 - 1227, sept, Folionr. 1228 - 1233, okt; 21
    - Folionr. 1234 - 1293, okt, 22
    - Folionr. 1294 - 1353, okt, 23
    - Folionr. 1354 - 1358, okt, Folionr. 1359 - 1413, nov; 24
    - Folionr. 1414 - 1473, nov, 25
    - Folionr. 1474 - 1495, nov, Folionr. 1496 - 1533, dec; 26
    - Folionr. 1534 - 1593, dec, 27
    - Folionr. 1594 - 1653, dec, 28
    - Folionr. 1654 - 1665, dec, 29
  - Geboorten Paramaribo., 1916; 91
    Folionrs. 1 t/m 4 ontbreken
    - Folionr. 5 - 60, jan, 1
    - Folionr. 61 - 92, jan, Folionr. 93 - 116, feb; 2
    - Folionr. 115 - 160, feb, Folionr. 161 - 174, mrt; 3
    - Folionr. 175 - 225, mrt, Folionr. 226 - 230, apr; 4
    - Folionr. 236 - 288, apr, 5
    - Folionr. 289 - 300, apr, Folionr. 301 - 320, mei; 6
    - Folionr. 321 - 387, mei, Folionr. 412 - 418, jun; 7
    - Folionr. 419 - 473, jun, 8
    - Folionr. 474 - 483, ontbreekt., Folionr. 484 - 556, jul; 9
    - Folionr. 557 - 576, jul, Folionr. 577 - 601, aug; Folionr. 1 - 10, aug; 10
    - Folionr. 11 - 70, aug, 11
    - Folionr. 71 - 101, aug, Folionr. 102 - 130, sept; 12
    - Folionr. 131 - 190, sept, 13
    - Folionr. 191 - 237, sept, Folionr. 238 - 248, okt; 14
    - Folionr. 249 - 308, okt, Folionr. 309 - 355, okt; 15
    - Folionr. 356 - 364, nov, 16
    - Folionr. 365 - 424, nov, 17
    - Folionr. 425 - 453, nov, Folionr. 454 - 480, dec; 18
    - Folionr. 481 - 540, dec, 19
    - Folionr. 541 - 550, dec, 20
  - Geboorten Paramaribo., 1917; 92
    - Folionr. 1 - 56, jan, 1
    - Folionr. 57 - 73, jan, Folionr. 74 - 116, feb; 2
    - Folionr. 117 - 151, feb, Folionr. 152 - 176, mrt; 3
    - Folionr. 177 - 235, mrt, Folionr. 236, apr; 4
    - Folionr. 237 - 296, apr, 5
    - Folionr. 297 - 356, apr, 6
    - Folionr. 357 - 359, apr, Folionr. 360 - 416, mei; 7
    - Folionr. 417 - 465, mei, Folionr. 466 - 474, jun; 8
    - Folionr. 475 - 534, jun, 9
    - Folionr. 535 - 546, jun, Folionr. 547 - 594, jul; 10
    - Folionr. 595 - 642, jul, Folionr. 643 - 647, aug; 11
    - Folionr. 648 - 707, aug, 12
    - Folionr. 708 - 741, aug, Folionr. 742 - 767, sept; 13
    - Folionr. 768 - 827, sept, 14
    - Folionr. 828 - 858, sept, Folionr. 859 - 867, okt; 15
    - Folionr. 868 - 925, okt, 16
    - Folionr. 926 - 962, okt, Folionr. 963 - 985, nov; 17
    - Folionr. 986 - 1043, nov, 18
    - Folionr. 1044 - 1057, nov, Folionr. 1058 - 1101, dec; 19
    - Folionr. 1102 - 1148, dec, 20
  - Geboorten Paramaribo., 1918; 93
    - Folionr. 1 - 58, jan, 1
    - Folionr. 59 - 78, jan, Folionr. 79 - 118, feb; 2
    - Folionr. 119 - 163, feb, Folionr. 164 - 178, mrt; 3
    - Folionr. 179 - 238, mrt, 4
    - Folionr. 239 - 254, mrt, Folionr. 255 - 298, apr; 5
    - Folionr. 299 - 344, apr, Folionr. 345 - 356, mei; 6
    - Folionr. 357 - 410, mei, 7
    - Folionr. 409 - 431, mei, Folionr. 432 - 468, jun; 8
    - Folionr. 469 - 521, jun, Folionr. 522 - 528, jul; 9
    - Folionr. 529 - 588, jul, 10
    - Folionr. 589 - 604, jul, Folionr. 605 - 646, aug; 11
    - Folionr. 647 - 698, aug, Folionr. 699 - 704, sept; 12
    - Folionr. 705 - 764, sept, 13
    - Folionr. 765 - 787, sept, Folionr. 788 - 808, okt; 14
    - Folionr. 809 - 868, okt, 15
    - Folionr. 869 - 899, okt, Folionr. 900 - 928, nov; 16
    - Folionr. 929 - 988, nov, 17
    - Folionr. 989 - 990, nov, Folionr. 991 - 1048, dec; 18
    - Folionr. 1049 - 1092, dec, 19
  - Geboorten Paramaribo., 1919; 94
    Openbaarheid beperkt tot 01-01-2020
    - Folionr. 1 - 54, jan, 1
    - Folionr. 55 - 64, jan, Folionr. 65 - 114, feb; 2
    - Folionr. 115 - 124, feb, Folionr. 125 - 174, mrt; 3
    - Folionr. 175 - 234, apr, 4
    - Folionr. 235 - 261, apr, Folionr. 262 - 294, mei; 5
    - Folionr. 295 - 325, mei, Folionr. 326 - 360, jun; 6
    - Folionr. 361 - 401, jun, Folionr. 402 - 407, jul; 7
    - Folionr. 408 - 467, jul, 8
    - Folionr. 468 - 511, jul, Folionr. 512 - 527, aug; 9
    - Folionr. 528 - 585, aug, 10
    - Folionr. 586 - 598, aug, Folionr. 599 - 613, sept; 11
    - Folionr. 614 - 688, sept, Folionr. 689 - 701, okt; 12
    - Folionr. 702 - 761, okt, 13
    - Folionr. 762 - 777, okt, Folionr. 778 - 808, nov; 14
    - Folionr. 809 - 868, nov, 15
    - Folionr. 869 - 885, nov, Folionr. 886 - 922, dec; 16
    - Folionr. 929 - 982, dec, 17
    - Folionr. 983 - 1000, dec, 18
  - Geboorten Paramaribo., 1920; 95
    Openbaarheid beperkt tot 01-01-2021
    - Folionr. 1 - 52, jan, 1
    - Folionr. 53 - 105, jan, Folionr. 106 - 108, feb; 2
    - Folionr. 109 - 168, feb, 3
    - Folionr. 169 - 187, feb, Folionr. 188 - 228, mrt; 4
    - Folionr. 229 - 286, mrt, 5
    - Folionr. 287 - 346, apr, 6
    - Folionr. 347 - 384, apr, Folionr. 385 - 402, mei; 7
    - Folionr. 403 - 460, mei, 8
    - Folionr. 461 - 478, mei, Folionr. 479 - 518, jun; 9
    - Folionr. 519 - 562, jun, Folionr. 563 - 578, jul; 10
    - Folionr. 579 - 636, jul, 11
    - Folionr. 637 - 658, jul, Folionr. 659 - 696, aug; 12
    - Folionr. 697 - 756, aug, 13
    - Folionr. 757 - 805, sept, 14
    - Folionr. 806 - 859, sept, 15
    - Folionr. 860 - 895, sept, Folionr. 896 - 919, okt; 16
    - Folionr. 920 - 975, okt, 17
    - Folionr. 976 - 1003, okt, Folionr. 1004 - 1029, nov; 18
    - Folionr. 1030 - 1089, nov, 19
    - Folionr. 1090 - 1103, nov, Folionr. 1104 - 1149, dec; 20
    - Folionr. 1150 - 1208, dec, 21
    - Folionr. 1209 - 1215, dec, 22
  - Geboorten Paramaribo., 1921; 96
    Openbaarheid beperkt tot 01-01-2022
    - Folionr. 1 - 56, jan, 1
    - Folionr. 57 - 99, jan, Folionr. 100 - 116, feb; 2
    - Folionr. 117 - 176, feb, 3
    - Folionr. 177 - 198, feb, Folionr. 199 - 234, mrt; 4
    - Folionr. 235 - 292, mrt, 5
    - Folionr. 293 - 311, mrt, Folionr. 312 - 352, apr; 6
    - Folionr. 353 - 403, apr, 7
    - Folionr. 404 - 424, apr, Folionr. 425 - 459, mei; 8
    - Folionr. 460 - 517, mei, 9
    - Folionr. 518 - 533, mei, Folionr. 534 - 577, jun; Folionr. 578 - 635, jun; 10
    - Folionr. 636 - 643, jun, Folionr. 644 - 693, jul; 12
    - Folionr. 694 - 728, jul, Folionr. 729 - 753, aug; 13
    - Folionr. 754 - 813, aug, 14
    - Folionr. 814 - 841, aug, Folionr. 842 - 872, sept; 15
    - Folionr. 873 - 920, sept, 16
    - Folionr. 921 - 965, sept, Folionr. 966 - 976, okt; 17
    - Folionr. 977 - 1032, okt, 18
    - Folionr. 1033 - 1064, okt, Folionr. 1065 - 1090, nov; 19
    - Folionr. 1091 - 1150, nov, 20
    - Folionr. 1151 - 1187, nov, Folionr. 1188 - 1210, dec; 21
    - Folionr. 1211 - 1269, dec, 22
    - Folionr. 1270 - 1285, dec, 23
  - Geboorten Paramaribo., 1922; 97
    Openbaarheid beperkt tot 01-01-2023
    - Folionr. 1 - 54, jan, 1
    - Folionr. 55 - 100, jan, Folionr. 101 - 114, feb; 2
    - Folionr. 115 - 172, feb, 3
    - Folionr. 173 - 199, feb, Folionr. 200 - 232, mrt; 4
    - Folionr. 233 - 292, mrt, 5
    - Folionr. 293 - 300, mrt, Folionr. 301 - 352, apr; 6
    - Folionr. 353 - 410, apr, 7
    - Folionr. 411 - 418, apr, Folionr. 419 - 457, mei; 8
    - Folionr. 458 - 517, mei, 9
    - Folionr. 518 - 537, mei, Folionr. 538 - 575, jun; 10
    - Folionr. 576 - 635, jun, 11
    - Folionr. 636 - 653, jun, Folionr. 654 - 695, jul; 12
    - Folionr. 696 - 747, jul, Folionr. 748 - 755, aug; 13
    - Folionr. 756 - 813, aug, 14
    - Folionr. 814 - 871, aug, 15
    - Folionr. 872 - 922, sept, 16
    - Folionr. 923 - 979, sept, Folionr. 980 - 982, okt; 17
    - Folionr. 983 - 1042, okt, 18
    - Folionr. 1043 - 1097, okt, Folionr. 1098 - 1102, nov; 19
    - Folionr. 1103 - 1162, nov, 20
    - Folionr. 1163 - 1202, nov, Folionr. 1203 - 1218, dec; 21
    - Folionr. 1219 - 1276, dec, 22
    - Folionr. 1277 - 1330, dec, 23
  - Geboorten Paramaribo., 1923; 98
    Openbaarheid beperkt tot 01-01-2024
    - Folionr. 1 - 56, jan, 1
    - Folionr. 57 - 114, jan, 2
    - Folionr. 115 - 127, jan, Folionr. 128 - 168, feb; 3
    - Folionr. 169 - 226, feb, Folionr. 227 - 228, mrt; 4
    - Folionr. 229 - 290, mrt, 5
    - Folionr. 291 - 340, mrt, Folionr. 341 - 350, apr; 6
    - Folionr. 351 - 410, apr, 7
    - Folionr. 411 - 455, apr, Folionr. 456 - 458, mei; 8
    - Folionr. 459 - 516, mei, 9
    - Folionr. 517 - 574, mei, 10
    - Folionr. 575 - 577, mei, Folionr. 578 - 630, jun; 11
    - Folionr. 631 - 677, jun, Folionr. 678 - 688, jul; 12
    - Folionr. 689 - 748, jul, 13
    - Folionr. 749 - 774, jul, Folionr. 775 - 808, aug; 14
    - Folionr. 809 - 846, aug, Folionr. 847 - 866, sept; 15
    - Folionr. 867 - 908, sept, 16
    - Folionr. 909 - 955, sept, Folionr. 956 - 964, okt; 17
    - Folionr. 965 - 1022, okt, 18
    - Folionr. 1023 - 1079, okt, Folionr. 1080, nov; 19
    - Folionr. 1081 - 1138, nov, 20
    - Folionr. 1139 - 1186, nov, Folionr. 1187 - 1198, dec; 21
    - Folionr. 1199 - 1258, dec, 22
    - Folionr. 1259 - 1310, dec, 23
  - Geboorten Paramaribo., 1924; 99
    Openbaarheid beperkt tot 01-01-2025
    - Folionr. 1 - 56, jan, 1
    - Folionr. 57 - 96, jan, Folionr. 97 - 116, feb; 2
    - Folionr. 117 - 176, feb, 3
    - Folionr. 177 - 193, feb, Folionr. 194 - 236, mrt; 4
    - Folionr. 237 - 293, mrt, Folionr. 294 - 296, apr; 5
    - Folionr. 297 - 356, apr, 6
    - Folionr. 357 - 413, apr, Folionr. 414, mei; 7
    - Folionr. 415 - 459, mei, 8
    - Folionr. 458 - 517, mei, 9
    - Folionr. 518 - 532, mei, Folionr. 533 - 575, jun; 10
    - Folionr. 576 - 633, jun, 11
    - Folionr. 634 - 651, jun, Folionr. 652 - 693, jul; 12
    - Folionr. 694 - 752, jul, 13
    - Folionr. 753 - 754, vervallen., Folionr. 755 - 781, jul; Folionr. 782 - 813, aug; 14
    - Folionr. 814 - 873, aug, 15
    - Folionr. 874 - 916, aug, Folionr. 917 - 924, sept; 16
    - Folionr. 924 - 984, sept, 17
    - Folionr. 985 - 1033, sept, Folionr. 1034 - 1042, okt; 18
    - Folionr. 1043 - 1102, okt, 19
    - Folionr. 1103 - 1162, okt, 20
    - Folionr. 1163, okt, Folionr. 1164 - 1222, nov; 22
    - Folionr. 1223 - 1272, nov, Folionr. 1273 - 1282, dec; 22
    - Folionr. 1283 - 1344, dec, 23
    - Folionr. 1345 - 1407, dec, 24
    - Folionr. 1408, dec, 25